【裁判字號】    99,易,458
【裁判日期】    990624
【裁判案由】    竊盜
【裁判全文】
臺灣彰化地方法院刑事判決               99年度易字第458號
公  訴  人  臺灣彰化地方法院檢察署檢察官
被      告  乙○○
上列被告因竊盜案件，經檢察官提起公訴（99年度偵字第4571號
），本院判決如下：
    主  文
乙○○攜帶兇器踰越安全設備於夜間侵入有人居住之建築物竊盜
，處有期徒刑捌月。扣案油壓剪壹支沒收。
    事  實
一、乙○○前因竊盜案件，經本院以97年度易字第1860號判決處
    有期徒刑6 月、7 月，應執行有期徒刑1 年，緩刑3 年確定
    ，現仍在緩刑期內（不構成累犯）。仍不知警惕，竟意圖為
    自己不法之所有，於民國99年5 月4 日夜間11時許，至彰化
    縣社頭鄉○○路○ 段151 號由甲○○管領之「合發興業股份
    有限公司」之工廠建築物（夜間有守衛居住留守）後方，以
    攀爬方式踰越該址鐵皮圍牆，侵入該工廠建築物內，攜帶其
    所有客觀上足供兇器使用之油壓剪1 支為工具，剪下該工廠
    內機器旁之電纜線1 批（總重195 公斤、價值約新臺幣2 萬
    7,300 元），以此方式竊取電纜線得手後，徒手搬運至彰化
    縣社頭鄉魚寮巷高鐵橋墩下藏放。嗣於99年5 月5 日下午3
    時許，乙○○駕駛不知情之曾美珠所有之車牌號碼PM-0695
    號自用小貨車，載運上開電纜線欲變賣換現，因形跡可疑，
    在彰化縣社頭鄉魚寮巷6 之6 號旁之產業道路為警盤查查獲
    ，並扣得上開電纜線1 批（已發還甲○○）及上開油壓剪1
    支，查悉上情。
二、案經甲○○訴由彰化縣警察局田中分局報告臺灣彰化地方法
    院檢察署檢察官偵查起訴。
    理  由
壹、程序部分
一、按被告以外之人於審判外之言詞或書面陳述，除法律有規定
    者外，不得作為證據，刑事訴訟法第159 條第1 項固有明文
    ，惟被告以外之人於審判外之陳述，雖不符合同法第159 條
    之1 至第159 條之4 規定，但經當事人於審判程序同意作為
    證據，法院審酌該言詞陳述或書面陳述作成時之情況，認為
    適當者，亦得為證據，當事人、代理人或辯護人於法院調查
    證據時，知有第159 條第1 項不得為證據之情形，而未於言
    詞辯論終結前聲明異議者，視為有前項之同意，此觀同法第
    159 條之5 規定即明。查本判決後開引用各該被告乙○○以
    外之人於審判外之陳述（包含書面陳述），皆屬傳聞證據，
    惟當事人雖知上開證據資料為傳聞證據，仍於本院審判期日
    中對各該證據資料均表示同意或無意見而不予爭執，且迄至
    言詞辯論終結前亦未再聲明異議，本院審酌上開證據資料製
    作時之情況尚無違法不當等瑕疵，且與本案具有關連性，認
    為以之作為證據應屬適當，揆諸前開規定，爰逕依刑事訴訟
    法第159 條之5 規定，認前揭證據資料均具有證據能力。
二、本案其餘非供述證據，當事人同意全部證據之證據能力，本
    院審酌該等證據作成及取得之程序均無違法之處，是後述所
    引用證據之證據能力均無疑義，合先敘明。
貳、實體部分
一、上揭犯罪事實，業據被告於警詢、偵訊及本院審理時坦承不
    諱（警卷第1 頁、偵卷第9 頁、本院卷第23頁），核與證人
    即告訴人甲○○於警詢及本院審理時之證述、證人曾美珠於
    警詢之證述相符（警卷第3 、4 頁、本院卷第23頁），並有
    彰化縣警察局田中分局扣押筆錄、贓物認領保管單、照片16
    張在卷可稽（警卷第7 、12、17至21頁、本院卷第19至21頁
    ），及扣案油壓剪1 支可資證明，足認被告自白與事實相符
    。綜上，本案事證明確，被告犯行堪以認定，應依法論科。
二、查被告竊取上開電纜線之地點，為「合發興業股份有限公司
    」之工廠建築物內，該工廠有守衛全天看守，該守衛並於夜
    間居住於該建築物內，業經證人甲○○結證綦詳，被告上開
    竊盜行為係在日沒後、日出前之夜間11時許所為，自屬夜間
    侵入有人居住之建築物竊盜。又按鐵皮浪板作成之牆壁，本
    係為隔間防閑而設，屬於安全設備之一種，究與牆垣係用土
    磚砌成之性質有間（最高法院85年度臺上字第5288號、84年
    度臺上字第1640號判決意旨參照），且刑法第321 條第1 項
    第3 款之攜帶兇器竊盜罪，係以行為人攜帶兇器竊盜為其加
    重條件，此所謂兇器，其種類並無限制，凡客觀上足以對人
    之生命、身體、安全構成威脅，具有危險性之兇器均屬之，
    且祇須行竊時攜帶此種具有危險性之兇器為已足，並不以攜
    帶之初有行兇之意圖為必要（最高法院79年臺上字第5253號
    判例意旨參照）。被告所踰越之上開鐵皮圍牆，屬防閑之設
    備，係刑法第321 條第1 項第2 款所稱之安全設備；而被告
    所持供竊盜使用之油壓剪1 支係金屬製品，質地堅硬，客觀
    上足對人之生命、身體、安全構成威脅，具有危險性，為刑
    法第321 條第1 項第3 款所稱之兇器，亦無疑義。
三、核被告所為，係犯刑法第321 條第1 項第1 款、第2 款、第
    3 款攜帶兇器逾越安全設備於夜間侵入有人居住之建築物竊
    盜罪。公訴意旨認被告係犯刑法第321 條第1 項第2 、3 款
    之加重竊盜罪，漏未審酌被告行為符合「於夜間侵入有人居
    住之建築物」之加重要件，尚有未洽，惟此僅係加重條件之
    增加，仍屬單純一罪，本院自應加以審究，亦無庸變更起訴
    法條，併此敘明。爰審酌被告正值壯年，不思以正當方式謀
    生，僅因貪圖不法利益，即竊取他人物品，顯然欠缺法治觀
    念，所為侵害他人財產法益，且更係以攜帶兇器、踰越安全
    設備、夜間侵入有人居住之建築物之方式為之，危害社會治
    安，行為甚不足取，惟犯後已表悔意，態度尚佳，暨審酌其
    犯罪動機、智識程度、生活狀況及犯罪所生之損害等一切情
    狀，認公訴人請求量處有期徒刑10月之刑，尚屬稍重，爰量
    處如主文所示之刑，以示懲儆。末查，扣案油壓剪1 支，係
    被告所有，供其為本案竊盜犯行所用，業據被告供述在卷（
    本院卷第25頁），爰依刑法第38條第1 項第2 款規定宣告沒
    收。
據上論斷，應依刑事訴訟法第299 條第1 項前段，刑法第321 條
第1 項第1 款、第2 款、第3 款、第38條第1 項第2 款，判決如
主文。
本案經檢察官鄭智文到庭執行職務。
中    華    民    國    99    年    6     月    24    日
                  刑事第一庭          法  官  楊舒嵐
以上正本證明與原本無異。
如不服本判決應於收受判決後10日內向本院提出上訴書狀，並應
敘述具體理由；其未敘述上訴理由者，應於上訴期間屆滿後20日
內向本院補提理由書(均須按他造當事人之人數附繕本)「切勿逕
送上級法院」。
告訴人或被害人對於判決如有不服具備理由請求檢察官上訴者，
其上訴期間之計算係以檢察官收受判決正本之日期為準。
中    華    民    國    99    年    6     月    24    日
                                      書記官  陳如玲
附錄論罪科刑法條：
中華民國刑法第321條第1項
犯竊盜罪而有左列情形之一者，處6 月以上、5 年以下有期徒刑
：
一、於夜間侵入住宅或有人居住之建築物、船艦或隱匿其內而犯
    之者。
二、毀越門扇、牆垣或其他安全設備而犯之者。
三、攜帶兇器而犯之者。
四、結夥三人以上而犯之者。
五、乘火災、水災或其他災害之際而犯之者。
六、在車站或埠頭而犯之者。

司法院資訊處製作；財團法人民間司法改革基金會備份。
